臺灣臺中地方法院刑事判決　
110年度訴字第2157號
公  訴  人  臺灣臺中地方檢察署檢察官
被      告  林品宏



上列被告因毒品危害防制條例案件，經檢察官提起公訴（110年
度毒偵字第2699號），檢察官聲請法院改依協商程序而為判決，
本院合議庭裁定由受命法官獨任進行協商判決程序，判決如下：
    主    文
林品宏施用第一級毒品，處有期徒刑陸月，如易科罰金，以新臺
幣壹仟元折算壹日，又施用第二級毒品，處有期徒刑參月，如易
科罰金，以新臺幣壹仟元折算壹日，應執行有期徒刑柒月，如易
科罰金，以新臺幣壹仟元折算壹日。
扣案如附件檢察官起訴書附表編號3、4所示之毒品，均沒收銷燬
之；編號5、6所示之物品，均沒收。
    犯罪事實及理由
一、本案犯罪事實及證據均引用檢察官起訴書之記載（如附件 
    ），並補充被告林品宏於本院準備程序時就被訴事實為有罪
    之陳述。
二、本件經檢察官與被告於審判外進行協商而達成合意，且被告
    業已認罪，其合意內容如主文所示。
三、應適用之法條：刑事訴訟法第455條之2第1項、第455條之4
    第2項、第455條之8、第454條第2項，毒品危害防制條例第1
    0條第1項、第2項、第18條第1項前段，刑法第11條前段、第
    41條第1項前段、第51條第5款、第38條第2項。
四、協商判決除有刑事訴訟法第455條之4第1項第1款於本訊問程
    序終結前，被告撤銷協商合意或檢察官撤回協商聲請者；第
    2款被告協商之意思非出於自由意志者；第4款被告所犯之罪
    非第455條之2第1項所定得以聲請協商判決者；第6款被告有
    其他較重之裁判上一罪之犯罪事實者；第7款法院認應諭知
    免刑或免訴、不受理者情形之一，或違反同條第2項「法院
    應於協商合意範圍內為判決。法院為協商判決所科之刑，以
    宣告緩刑、2年以下有期徒刑、拘役或罰金為限」之規定者
    外，不得上訴。
五、本件如有上開得上訴之情形，而不服本件判決，應於送達判
    決後20日內向本院提出上訴書狀，並應敘述具體理由；其未
    敘述上訴理由者，應於上訴期間屆滿後20日內向本院補提理
    由書（均須按他造當事人之人數附繕本）「切勿逕送上級法
    院」。
本案經檢察官黃勝裕提起公訴，檢察官吳錦龍到庭執行職務。
中　　華　　民　　國　　111 　年　　1　　月　　22 　　日
　　            刑事第二十二庭    法　官   林源森
以上正本證明與原本無異。
                                  書記官   陳錫威
中　　華　　民　　國　　111 　年　　1　　月　　24 　　日
附錄論罪科刑法條全文：
毒品危害防制條例第10條
施用第一級毒品者，處6月以上5年以下有期徒刑。
施用第二級毒品者，處3年以下有期徒刑。
附件：
臺灣臺中地方檢察署檢察官起訴書
                                   110年度毒偵字第2699號
　　被　　　告　林品宏　男　51歲（民國00年0月0日生）
　　　　　　　　　　　　住○○市○○區○○路000巷0號
　　　　　　　　　　　　居臺中市○○區○○路000巷00弄00
　　　　　　　　　　　　號7樓
　　　　　　　　　　　　國民身分證統一編號：Z000000000號
上列被告因違反毒品危害防制條例案件，業經偵查終結，認應提
起公訴，茲敘述犯罪事實及證據並所犯法條如下：　　　　
　　　　犯罪事實
一、林品宏前於民國108年間，因施用毒品案件，經依臺灣臺中
    地方法院108年度毒聲字第475號裁定，送執行觀察、勒戒後
    ，認有繼續施用毒品之傾向，復經依臺灣臺中地方法院109
    年度毒聲字第93號裁定，送戒治處所施以強制戒治，執行後
    已無繼續強制戒治之必要，業於109年12月4日釋放，由本署
    檢察官以110年度戒毒偵字第1號、第2號為不起訴處分確定
    。詎其仍不知悔改，竟基於施用第一級毒品海洛因及第二級
    毒品甲基安非他命之犯意，於110年8月7日晚間7時許，在臺
    中市○○區○○路000巷00弄00號7樓之居處，以將海洛因摻入香
    菸後點燃吸食之方式，施用第一級毒品海洛因1次。復於翌
    （8）下午4時許，在相同處所，以將甲基安非他命放入玻璃
    球吸食器內，用火燒烤再吸食煙霧之方式，施用第二級毒品
    甲基安非他命1次。嗣其因涉嫌販賣毒品案件，經警就其持
    用之門號0000000000號行動電話（下稱系爭門號）聲請通訊
    監察，復於110年8月8日20時20分許，持臺灣臺中地方法院1
    10年聲搜字914號搜索票，前往上開處所執行搜索，並扣得
    如附表所示之物。經其同意採集其尿液檢驗後，結果呈嗎啡
    、安非他命及甲基安非他命陽性反應，而循線查悉上情。
二、案經臺中市政府警察局大甲分局報告偵辦。
　　　　證據並所犯法條
一、上揭犯罪事實，業據被告林品宏於警詢及偵查中坦承不諱，
    並有臺灣臺中地方法院110年聲搜字914號搜索票、臺中市政
    府警察局大甲分局搜索扣押筆錄、扣押物品目錄表、衛生福
    利部草屯療養院草療鑑字第1100800247號鑑驗書、臺中市政
    府警察局大甲分局勘察採證同意書、委託鑑驗尿液代號與真
    實姓名對照表、正修科技大學超微量研究科技中心尿液檢驗
    報告等附卷可稽。此外，復有如附表所示之物扣案可憑。足
    認被告之自白與事實相符，其罪嫌已堪認定。
二、核被告所為，係犯毒品危害防制條例第10條第1項之施用第
    一級毒品及同條第2項之施用第二級毒品等罪嫌。其施用前
    後持有毒品之低度行為，應為施用之高度行為所吸收，不另
    論罪。又其2次施用毒品犯行，犯意各別，行為互殊，請予
    分論併罰。
三、沒收之聲請：
  ㈠扣案如附表編號3、4所示之第一級毒品海洛因，請依毒品危
    害防制條例第18條第1項前段規定沒收銷燬之。至鑑驗耗損
    部分，既已驗畢用罄滅失，自無庸宣告沒收銷燬。又包覆上
    開毒品之包裝袋，因包覆毒品，袋內仍會殘留微量之毒品，
    因包裝袋與袋內之毒品難以析離，且無析離之實益與必要，
    當應整體視之為毒品，請連同各該包裝袋併予沒收。
  ㈡扣案如附表編號5、6所示之物，為被告所有且供施用毒品之
    器具，請依刑法第38條第2項之規定，宣告沒收之。
  ㈢扣案如附表編號1至2所示之物，因另於其所涉犯販賣毒品案
    件（本署110年度偵字第25816、34285號）處理，本件爰不
    重複聲請宣告沒收，附此敘明。
四、依毒品危害防制條例第23條第2項、刑事訴訟法第251條第1
    項提起公訴。
　　此　致
臺灣臺中地方法院
中　　華　　民　　國　 110　　年　　11　　月　　10　　日
                              檢 察 官  黃 勝 裕
本件正本證明與原本無異
中　　華　　民　　國　 110　　年　　11　　月　　15　　日
                              書 記 官  楊 鎔 甄
附錄本案所犯法條全文
毒品危害防制條例第10條
施用第一級毒品者，處6月以上5年以下有期徒刑。
施用第二級毒品者，處3年以下有期徒刑。
附表：
編號 品名 單位及數量 1 手機（含系爭門號之SIM卡，序號：000000000000000號） 1支 2 第二級毒品甲基安非他命 13包（毛重27.6公克） 3 第一級毒品海洛因 1包（毛重0.5公克） 4 不明粉末（鑑驗結果含海洛因成分） 4包（毛重7.1公克） 5 吸食球 3顆 6 分裝袋 1包